臺灣雲林地方法院刑事判決　　　　　　　 95年度訴字第571號
公　訴　人　臺灣雲林地方法院檢察署檢察官
被　　　告　丙○○
選任辯護人　劉意律師
上列被告因違反毒品危害防制條例案件，經檢察官提起公訴（95
年度偵字第3916號），本院判決如下：
    主  文
丙○○連續販賣第一級毒品，處有期徒刑玖年，扣案第一級毒品
海洛因陸包（合計淨重壹點壹公克、空包裝總重壹點貳陸公克）
均沒收銷燬之，天平壹台（含砝碼壹盒）、電子秤壹台、分裝吸
管參支、分裝袋壹仟肆佰個、MOTOROLA廠牌行動電話壹支 (含0
000000000號行動電話門號SIM 卡壹枚）均沒收，犯罪
所得之財物新臺幣壹萬貳仟伍佰元沒收，如全部或一部不能沒收
時，以其財產抵償之；又轉讓第一級毒品，處有期徒刑壹年貳月
；又販賣第二級毒品，未遂，處有期徒刑參年捌月，扣案含第二
級毒品甲基安非他命及第四級毒品先驅原料藥麻黃鹼成分之白粉
壹包（淨重零點零柒公克、空包裝重零點伍公克）、殘留第二級
毒品甲基安非他命成分之塑膠瓶壹個均沒收銷燬之，天平壹台（
含砝碼壹盒）、電子秤壹台、分裝吸管參支、分裝袋壹仟肆佰個
、MOTOROLA廠牌行動電話壹支 (含0000000000號行動
電話門號SIM 卡壹枚）均沒收。應執行有期徒刑拾參年陸月，扣
案第一級毒品海洛因陸包（合計淨重壹點壹公克、空包裝總重壹
點貳陸公克）、含第二級毒品甲基安非他命及第四級毒品先驅原
料藥麻黃鹼成分之白粉壹包（淨重零點零柒公克、空包裝重零點
伍公克）、殘留第二級毒品甲基安非他命成分之塑膠瓶壹個均沒
收銷燬之，天平壹台（含砝碼壹盒）、電子秤壹台、分裝吸管參
支、分裝袋壹仟肆佰個、MOTOROLA廠牌行動電話壹支 (含000
0000000號行動電話門號SIM 卡壹枚）均沒收，犯罪所得
之財物新臺幣壹萬貳仟伍佰元沒收，如全部或一部不能沒收時，
以其財產抵償之。
    事  實
一、丙○○（綽號「二哥」）明知海洛因為毒品危害防制條例所
    列管之第一級毒品，不得非法持有、販賣，竟意圖營利，基
    於販賣第一級毒品海洛因之概括犯意，以其所有之00000000
    00號行動電話門號作為聯絡毒品交易之工具，連續為下列行
    為：
  (一)自民國95年2 、3 月間某日起至同年5 月17日下午4 時17分
    止，約每2 週1 次，由丁○○（綽號「小彬」）使用000000
    0000號行動電話門號撥打丙○○上開門號，談妥以新臺幣（
    下同）1,000 元之價格，向丙○○購買海洛因1 包，並約定
    在丙○○位於雲林縣元長鄉○○村○○街21號之住處或同鄉
    ○○路7-11便利商店旁某電子遊藝場等地交易後，經丙○○
    向不詳姓名、年籍之上手取得交易所需貨源，再前往約定地
    點交貨，丙○○即以此方式連續販賣海洛因各1 包予丁○○
    共10次。嗣於95年5 月17日下午6 時28分許，丁○○又撥打
    丙○○上開門號，談妥以相同價格向丙○○再購買海洛因1
    包，且在電話中將交易地點由丙○○上開住處先後變更為元
    長鄉某電子遊藝場及某紅綠燈下，惟丙○○因故未交付海洛
    因予丁○○，致此次販賣行為未遂。
  (二)自95年2 、3 月間某日起至同年6 月底某日止，由戊○○（
    綽號「吉仔」）使用0000000000號行動電話門號撥打丙○○
    上開門號，確認丙○○在家且家中尚有自不詳姓名、年籍之
    人處所販入之海洛因存貨後，即前往丙○○上開住處，以50
    0 元或1,000 元之價格，向丙○○購買可供摻入香煙內施用
    1 次之少量海洛因，並當場施用完畢，丙○○即以此方式連
    續販賣海洛因予戊○○共3 次（其中1 次係以500 元交易、
    另2 次係以1,000 元交易）。
二、丙○○另基於轉讓第一級毒品海洛因之犯意，於95年2 、3
    月間某日，在其上開住處，無償轉讓可供摻入香煙內施用1
    次之少量海洛因予戊○○施用1 次。
三、丙○○明知甲基安非他命為毒品危害防制條例所列管之第二
    級毒品，不得非法持有、販賣，竟意圖營利，基於販賣第二
    級毒品甲基安非他命之犯意，以其所有之上開門號作為聯絡
    毒品交易之工具，於95年5 月17日下午3 時許，由甲○○（
    綽號「阿忠」）使用0000000000號行動電話門號撥打丙○○
    上開門號，談妥以1,000 元之價格，向丙○○購買甲基安非
    他命1 包，並約定至丙○○上開住處外取貨，嗣因甲○○無
    法支付約定之買賣價金，丙○○亦未將甲基安非他命交付甲○○，致此次販買行為未遂。
四、嗣於95年8 月2 日下午3 時20分許，為警持搜索票至丙○○
    位於雲林縣元長鄉○○村○○路8 之9 號之住處執行搜索時
    ，在1 樓客廳查獲第一級毒品海洛因6 包（合計淨重1.1 公
    克、空包裝總重1.26公克）、含第二級毒品甲基安非他命及
    第四級毒品先驅原料藥麻黃鹼成分之白粉1 包（淨重0.07公
    克、空包裝重0.5 公克）、殘留第二級毒品甲基安非他命成
    分之塑膠瓶1 個、其所有供販毒所用之天平1 台（含砝碼1
    盒）、電子秤1 台、分裝吸管3 支、分裝袋1200個、MOTORO
    LA廠牌行動電話1 支 (含0000000000號行動電話門號SIM 卡
    1 枚)等 物，另在車牌號碼RO-3022 號自用小客車內查獲其
    所有供販毒所用之分裝袋200 個。
五、案經雲林縣警察局虎尾分局、海岸巡防總局中部地區巡防局
    雲林機動查緝隊報告臺灣雲林地方法院檢察署檢察官偵查起
    訴。
    理  由
壹、程序部分（證據能力之認定）
一、按被告以外之人於檢察事務官、司法警察官或司法警察調查
    中所為陳述，與審判中不符時，其先前之陳述具有較可信之
    特別情況，且為證明犯罪事實存否所必要者，得為證據，刑
    事訴訟法第159 條之2 定有明文。查辯護人爭執證人甲○○
    之警詢筆錄之證據能力，惟證人甲○○之警詢陳述經核與其
    嗣後於本院審理中之證述大致相符，已不符合前揭規定所定
    例外有證據能力之要件，自無證據能力。
二、按被告以外之人於偵查中向檢察官所為陳述，除顯有不可信
    之情況者外，得為證據，刑事訴訟法第159 條之1 第2 項亦
    定有明文。偵查中對被告以外之人所為之偵查筆錄，性質上
    屬傳聞證據，惟現階段刑事訴訟法規定檢察官代表國家偵查
    犯罪、實施公訴，依法其有訊問被告、證人及鑑定人之權，
    證人、鑑定人並須具結，而實務運作時，檢察官偵查中向被
    告以外之人所取得之陳述，原則上均能遵守法律規定，不致
    違法取供，其可信度極高，職是，被告以外之人前於偵查中
    已具結而為證述，除反對該項供述得具有證據能力之一方，
    已釋明「顯有不可信之情況」之理由外，不宜遽指該證人於
    偵查中之陳述不具證據能力。查辯護人爭執證人丁○○、甲○○於檢察官偵訊中所為陳述之證據能力，惟證人丁○○、
    甲○○均未曾提及檢察官在偵查時有不法取供之情形，且辯
    護人亦未釋明上開供述有顯不可信之情況，則依前揭說明，
    應認證人丁○○、甲○○於檢察官偵訊中所為陳述均具有證
    據能力。
三、按被告以外之人於審判外之陳述，雖不符前4 條之規定，而
    經當事人於審判程序同意作為證據，法院審酌該言詞陳述或
    書面陳述作成時之情況，認為適當者，亦得為證據，刑事訴
    訟法第159 條之5 第1 項定有明文。其立法意旨在於傳聞證
    據未經當事人之反對詰問予以核實，原則上先予排除。惟若
    當事人已放棄反對詰問權，於審判程序中表明同意該等傳聞
    證據可作為證據，基於尊重當事人對傳聞證據之處分權，及
    證據資料愈豐富，愈有助於真實發見之理念，且強化言詞辯
    論主義，使訴訟程序得以順暢進行，上開傳聞證據亦均具有
    證據能力。經查，被告丙○○、辯護人及檢察官就本院所引
    用其餘被告以外之人於審判外之陳述，於審判程序均同意作
    為證據，且本院審酌此等證據資料作成時之情況，均無不法
    之情事，且與待證事實具有關聯性，認為適宜作為本案之證
    據，故均有證據能力。
貳、實體部分
一、訊據被告丙○○固坦承有使用0000000000號行動電話門號與
    丁○○、戊○○、甲○○等人通話之事實，惟矢口否認上開
    販賣及轉讓第一級海洛因及販賣第二級毒品甲基安非他命等
    犯行，辯稱：我只有幫丁○○聯絡綽號「大哥」之人（下稱
    「大哥」），再由丁○○自己向「大哥」購買海洛因，我沒
    有得到好處，丁○○曾經在我家自己拿我的海洛因去施用1
    、2 次，不是我主動提供給他；我有和戊○○一起買海洛因
    ，我沒有賣給他，有1 次戊○○在我家自己拿我的海洛因去
    施用，不是我主動提供給他；甲○○應該沒有錢買毒品，他
    說要買毒品只是隨便說說，當天我叫他來我家只是要罵他，
    沒有賣毒品給他；扣案電子秤已經壞掉，是我去世的弟弟留
    下來的，分裝袋也是我弟弟留下來的，天平是我放在酒櫃裡
    裝飾用的，砝碼的重量無法用來秤毒品云云。辯護意旨則以
    ：證人丁○○、戊○○、甲○○之警詢、偵訊陳述顯有瑕疵
    ，均不得作為認定被告有罪之證據，且證人丁○○於法院證
    述其係請被告打電話給「大哥」後，自己直接向「大哥」購
    買海洛因乙情，與通訊監察譯文顯示被告還有上手存在，被
    告家中並沒有現貨之情形相符，證人戊○○於法院證述其係
    與被告一起出資購買海洛因後在被告之住處施用乙情，亦與
    被告之供述相符，另證人甲○○於法院亦證述並未向被告購
    買毒品，本案亦無證據證明被告有營利之意圖，且扣案之毒
    品數量有限，扣案之器具或為被告之弟弟所有，或為其女兒
    所有，或為其施用毒品之工具，或無法作為販毒之用，亦均
    不足以認定被告有販毒之行為；至於證人雖證述被告有免費
    提供海洛因給證人吸食，但被告供稱係證人未經其同意即直
    接在其家中桌上拿取海洛因吸食，檢察官亦未舉證被告有同
    意證人上開所為，自不得認定被告有轉讓海洛因之行為；縱
    認被告有罪，其轉讓海洛因之行為亦應為販賣海洛因之行為
    所吸收，且其販賣第一、二級毒品之行為間，應有連續犯關
    係等語置辯。
二、經查：
  (一)上開事實欄一之(一)販賣海洛因予丁○○部分
    1.據證人丁○○於偵訊中具結證述：我綽號小彬，00000000
      00號是我的手機，（提示95年5 月17日0000000000與0000
      000000號行動電話門號之通訊監察譯文）這是我與被告的
      通話內容，我向被告買海洛因1 包1,000 元，重約5 公克
      不到，我1 個人騎機車去被告家裡拿貨，被告家在元長鄉
      那邊，詳細地址我不知道，是透天1 、2 樓，我們在1 樓
      客廳交易，當天下午4 點多，我第1 次去買的時候，被告
      給我1 包，6 點多時，我想再買1 包，但我第2 次過去的
      時候，被告那邊沒有海洛因了，所以當天只有給我1 包，
      我從95年2 、3 月左右開始向被告買毒品，有時候兩週買
      1 次，有時去他家，有時約在元長鄉的某家7-11旁邊的遊
      藝場交易，沒有買過安非他命等語（95年偵字第3916號第
      36至38頁參照）。
    2.被告所有之0000000000號行動電話門號（下稱A） 與證人
      丁○○所使用之0000000000號行動電話門號（下稱B） 於
      95年5 月17日先後數次通聯之內容如下，此有2 人所不否
      認之通訊監察譯文附卷可稽：
      (1)下午4時17分：
        B：二哥哦？
        A：你是誰？
        B：我是小彬，我回帳給你，現在有嗎？
        A：有啦，要多少？我叫他們馬上拿過來。
        B：1包就好。
        A：好。
        B：我等一下過去哦。
        A：好。
      (2)晚上6時27分：
        B：二哥我現在匯錢過去給你。
        A：多久會到？
        B：大概半小時。
        A：好。
        B：你那邊還有嗎？
        A：再去拿就好。
        B：再拿1包給我就好。
        A：好。
      (3)晚上7時36分：
        B：二哥我剛車禍啦，我現在坐計程車過去你那裡。
        A：好。
      (4)晚上7時41分：
        A：晚一點再來。
        B：我現在叫計程車了。
        A：好呀，不然你在元長就好。
        B：在元長那裡，台子間那裡嗎？
        A：好啦。
      (5)晚上7時59分：
        B：二哥你在那裡？
        A：你在那邊等我一下。
        B：我在你家吶。
        A：叫你不能來你還來。
        B：不然要在那裡等？
        A：你去紅綠燈下那邊。
        B：好。
      由上開通聯內容可知證人丁○○曾於95年5 月17日下午4
      時17分及同日晚上6 時27分先後2 次在電話中向被告購買
      海洛因各1 包，並均與被告達成買賣之合意，且依2 人於
      同日晚上6 時27分之對話內容，亦可認定被告業已將證人
      丁○○於同日下午4 時17分購買之海洛因如數交付，但由
      其後2 人之對話內容，尚無從認定證人丁○○於同日晚上
      6 時27分向被告購買海洛因部分業已完成交貨之行為，是
      上開通聯內容經核亦與證人丁○○前開偵訊證述相符。
    3.被告於偵訊中亦曾供承有販賣毒品之情事，且卷附通訊監
      察譯文係其與購毒者之通話內容，僅否認有獲利之事實（
      同上偵卷第14至15、24至26頁參照）。參以證人丁○○與
      被告並無冤仇，業據其於同次偵訊中證述在卷，衡情其應
      無設詞誣陷被告之動機。再者，扣案第一級毒品海洛因6
      包，合計淨重1.1 公克、空包裝總重1.26公克，亦有法務
      部調查局95年9 月3 日調科壹字第09523009170 號鑑定書
      1 份存卷可憑。此外，復有在被告住處1 樓客廳及其所使
      用之自用小客車內所查獲供分裝毒品所用之天平1 台（含
      砝碼1 盒）、電子秤1 台、分裝吸管3 支、分裝袋1400個
      及其所有供聯絡販毒事宜所用之MOTOROLA廠牌行動電話1
      支 (含0000000000號行動電話門號SIM 卡1 枚)等 物扣案
      可證。至被告辯稱扣案分裝袋非其所有，且天平、電子秤
      均無法用來秤毒品云云，惟其於警詢中已供承在車上所查
      獲之分裝袋200 個係其購入用以分裝毒品乙情（警卷第2
      至3 頁參照），且被告先於同次警詢中辯稱：扣案分裝袋
      1200個是我去世的弟弟留下來的云云，復於本院訊問時改
      稱：分裝袋是我女兒的云云（本院卷第10頁參照），先後
      所述已有不符，顯係臨訟杜撰之詞，自不足採，又扣案天
      平之砝碼最小單位為200 毫克、最大單位為50公克，業經
      本院當庭勘驗無訛，並無不能用來秤重、分裝毒品之情事
      ，而扣案電子秤亦屬販毒者最常見之秤重工具，則以被告
      持有上開秤重工具及大量分裝袋之情觀之，足見其購入毒
      品除單純供己施用外，尚有分裝販賣之情事。綜上足認，
      證人丁○○前揭偵訊證述應與事實相符而堪以採信。
    4.至證人丁○○於本院審理中作證時改稱：我每次買毒品，
      都是被告幫我接洽，我再跟1 個叫「大哥」的人買毒品，
      大約有10幾次，有1 、2 次，我沒有錢，被告給我一些施
      用，沒有向我收錢云云，而被告亦附和其詞，辯稱：我只
      有幫丁○○聯絡「大哥」，再由丁○○自己向「大哥」購
      買海洛因，我沒有得到好處，丁○○曾經在我家自己拿我
      的海洛因去施用1 、2 次，不是我主動提供給他等語。惟
      查，證人丁○○於本院審理中就95年5 月17日當天向「大
      哥」購買毒品之情形，先證稱：當天我打電話給被告，我
      問他有沒有毒品，我說我要1 包，他說他正好要去跟人家
      拿，於是我跟他一起過去，我也跟那個人拿1 包，我只知
      道那個人叫「大哥」云云，嗣又改稱：5 月17日下午4 點
      17分，我打完電話後，5 點多過去被告家，當時有被告及
      「大哥」在場，我是跟「大哥」拿海洛因云云，另就其有
      無積欠「大哥」交易毒品之價金乙節，先證稱：每次都有
      給錢，沒有欠「大哥」錢云云，嗣又改稱：我在電話中提
      到回帳給被告，是因為之前我買海洛因有欠「大哥」錢，
      所以我順便叫被告拿過去，我第1 次過去時剛好沒有這麼
      多錢還給「大哥」，後來我要跟他拿1 包，所以要把欠他
      的錢都還給他云云，設若證人丁○○確有與「大哥」交易
      之情事，何以先後證述竟充滿矛盾之處，再者，其就何以
      未於偵訊中提及向「大哥」購買毒品之事，證稱：那麼久
      了我忘記了，現在又想起來了云云，則以其偵訊時距事發
      時間僅2 個多月，於本院審理中作證時距事發時間已有7
      個多月之久，其就偵訊時已不復記憶之事，竟能於本院審
      理中證述甚詳，此亦顯與常情有悖，綜上足認，證人丁○○於本院審理中翻異前詞，改稱其係經由被告之聯絡，自
      行向「大哥」購買海洛因乙節，應係基於被告在場之人情
      壓力，故為避重就輕之詞，自不足採信。
    5.關於被告與證人丁○○交易海洛因之次數，依證人丁○○
      於前開偵訊證述，其係自95年2 、3 月起至同年5 月17日
      止，大約以兩週1 次之頻率，向被告購買海洛因，並於本
      院審理中確認在此期間經由被告向「大哥」拿到海洛因共
      有10幾次（應不包含95年5 月17日第2 次未完成交易部分
      ），而被告就確實次數則不復記憶，證人丁○○所述向「
      大哥」購買海洛因乙節，固不可採信，業如前述，但所述
      透過被告購買海洛因之次數，核與其偵訊中所述之頻率大
      致相符，自堪以採信。是本院依現存證據，僅可認定被告
      與證人丁○○完成海洛因交易之次數為10幾次，客觀上無
      從再以其他方式查證2 人確實之交易次數，則依「罪疑惟
      輕」原則，從最有利於被告之認定，應認被告於前開期間
      販賣海洛因予證人丁○○既遂之次數為10次。
    6.關於被告與證人丁○○交易海洛因之所得，證人丁○○於
      同次偵訊中雖證稱：當天下午4 點多，我第1 次去買的時
      候，被告給我1 包，我因為沒有錢，所先欠著，後來好像
      也還沒有給他錢，之前有的有給他錢，有的沒給錢，就先
      欠著，之後因為在95年5 月18日因強盜案被查獲，就沒有
      給他錢了云云，惟依被告與證人丁○○上開通聯內容，證
      人丁○○於95年5 月17日下午4 時17分向被告購買海洛因
      時即表示要回帳給被告，嗣於同日晚上6 時27分再次向被
      告購買海洛因時，亦表示要匯錢過去給被告，而證人丁○○於本院審理中亦證稱上開金錢往來係為清償之前所積欠
      購買海洛因之價金乙情（本院卷第148 頁參照，至其證述
      所積欠之對象係「大哥」乙節，依前揭4.之說明，已不足
      採信），再參以海洛因物稀價昂，且非法販賣海洛因之法
      定刑為死刑或無期徒刑，並為政府嚴予查緝之違法行為，
      販賣海洛因者基於此高度之危險性，原則上均以一手交錢
      、一手交貨之方式交易，若遇長期交易或有特殊交情之對
      象，縱有寬限暫緩給付價金之情形，亦不可能在遲遲未清
      償前債之情形下，持續供應海洛因予此人，是以，證人丁○○在與被告交易2 、3 個月之過程中，或有暫時積欠買
      賣價金之情形，但其於95年5 月17日晚上6 時27分在電話
      中表示要匯錢給被告，並再次向被告購買海洛因時，應係
      將之前所積欠被告之買賣價金清償完畢，被告始同意再與
      之交易，而未為任何催討債務之表示，則證人丁○○前開
      所述尚積欠被告購買海洛因之買賣價金乙節，應非可採。
      是被告以每包1,000 元之價格販賣海洛因各1 包予證人丁○○既遂10次，所得共計10,000元之事實，堪以認定。
    7.至被告在與證人丁○○上開通聯內容中雖曾提及「要多少
      我叫他們馬上拿過來」及「再去拿就好」等語，顯見被告
      係在證人丁○○打電話向其購買海洛因後，另向他人取得
      交易所需之貨源，惟依證人丁○○在電話中表示要回帳、
      匯錢給被告，及被告在電話中就證人丁○○購買海洛因之
      要約立即表示承諾，而未先向提供貨源之他人確認是否有
      貨等情觀之，顯見證人丁○○係直接與被告交易，而非透
      過被告與他人交易甚明，且本院亦查無證據證明被告與提
      供其交易海洛因貨源之該他人有犯意聯絡及行為分擔，自
      不能僅憑被告係向此人取得交易海洛因所需貨源之事實，
      即認定被告係與此人共犯販賣海洛因予證人丁○○乙情。
    8.按非法販賣海洛因係政府嚴予查緝之違法行為，且海洛因
      可任意分裝，而每次買賣之價量，亦隨時隨雙方關係之深
      淺、當時之資力、需求程度及對行情之認知等因素，機動
      的調整，因之販賣之利得，除經被告坦承或帳冊價量均臻
      明確外，委難察得實情，是縱未確切查得販賣賺取之實際
      差價，但除別有事證，足認係按同一價格轉讓，確未牟利
      之情形外，尚難執此認非法販賣之事證有所不足，致知過
      坦承者難辭重典，飾詞否認者反得逞僥倖，而失情理之平
      ；且海洛因之價格昂貴，取得不易，凡為販賣之不法勾當
      者，苟無利可圖，應無甘冒被查緝法辦重刑之危險，平白
      無端義務為該買賣之工作，是其販入之價格必較售出之價
      格低廉，而有從中賺取買賣差價牟利之意圖及事實，應屬
      符合論理法則且不違背社會通常經驗之合理判斷。則被告
      向他人取得海洛因後再販賣予證人丁○○，應有從中賺取
      買賣價差，其有牟利之意圖至為灼然。
    9.綜上所述，被告及辯護人前揭所辯均不足採信，被告上開
      事實欄一之(一)部分之犯罪事實已臻明確，應堪認定。
  (二)上開事實欄一之(二)及二販賣及轉讓海洛因予戊○○部分
    1.據證人戊○○於95年8 月10日偵訊中具結證述：我以前曾
      經在被告住處施用過毒品，從今年初2 、3 月間迄今去過
      約3 、4 、5 次，最近1 次去好像是上個月，我向被告買
      的都是海洛因，都是去他住處購買，我會以0000000000號
      行動電話打給他詢問有無在家，他的行動是0000000000號
      ，約2 、3 次有給過錢而已，有時候給500 元，有時候給
      1000元，被告拿給我1 點點毒品，大約是施用1 次的量，
      我有時候沒有給他錢，他送我施用等語（同上偵卷第41
      至43頁參照）；及於本院審理中具結證稱：被告只有1 次
      免費讓我施用海洛因，今年2 、3 月農曆過年後，我認識
      被告後，看被告在他家施用海洛因，覺得好奇，就開始施
      用海洛因，我們一起施用3 、4 、5 次，都是在他家，最
      後1 次去的時間忘記了，每次只吃1 點點，摻入香煙裡面
      ，我去被告家都先用電話與他聯絡，那次我沒有拿錢給他
      ，他也沒有跟我要過錢，後來我拿錢給他3 、4 次，有時
      拿1,000 元，有時拿500 元，好像2 次1,000 元、其他是
      500 元等語（本院卷第89至92頁參照）。
    2.被告於偵訊中亦曾供承有販賣毒品及無償轉讓毒品之情事
      （同上偵卷第14至15、24至26頁參照）。此外，復有扣案
      第一級毒品海洛因6 包（合計淨重1.1 公克、空包裝總重
      1.26公克）、天平1 台（含砝碼1 盒）、電子秤1 台、分
      裝吸管3 支、分裝袋1400個、MOTOROLA廠牌行動電話1支
       (含0000000000號行動電話門號SIM 卡1 枚)等 物可資佐
      證被告購入毒品除單純供己施用外，尚有分裝販賣之情事
      （詳前揭(一)之3.說明）。
    3.被告嗣後雖翻異前詞，辯稱證人戊○○係與其合資購買海
      洛因云云，證人戊○○亦於本院審理中作證時改稱：我拿
      500 或1,000 元錢給被告，他也有出錢，我們一起去，由
      被告去拿毒品，拿到後一起吃云云（本院卷第88頁參照）
      ，惟就2 人一同前往購買毒品之過程，證人戊○○證稱：
      我在被告家客廳拿錢給他，大家講好一起出去，有時我開
      車，有時他開車，我們是開他的福特紅色的車子，他指示
      我如何走，是去東勢鄉○○○道哪一村，有時約不同的地
      方，他下車我沒有跟下去，他叫我在車上等，我就在路邊
      車上等，有時需要等半小時，我沒有看過對方的人，和他
      出去3 、4 次都有買到毒品，都是買2,000 或3,000 元的
      毒品，回到他家之後，我們一起吸食，吸食完我就回家云
      云（本院卷第88至94頁參照），被告則供稱：證人戊○○
      去過我家3 、4 次跟我一起去買海洛因，他先給我錢，我
      們去元長鄉通往嘉義新港路上的1 個國小前面買海洛因，
      每次都是約在那裡，都是我開車，有時開我弟弟的福特紅
      色的車，有時開他的車，去那裡跟我朋友見面，每次買2,
      000 或3,000 元，我下車，證人戊○○在車上等云云，關
      於購買毒品之地點、由何人開車、開何人之車等細節，2
      人均能清楚回憶，陳述卻互有矛盾，顯見所述合資購買海
      洛因乙節，並非其等親身經歷之事，而係臨訟杜撰之詞，
      自不足採信，證人戊○○前揭偵訊所述至被告住處以500
      元或1,000 元之價格向被告購買可供施用1 次份量之海洛
      因乙情，始與事實相符而堪以採信。
    4.關於被告與證人戊○○交易海洛因之次數及所得，被告及
      證人戊○○於本院審理中均確認證人戊○○拿錢給被告去
      購買海洛因之情形有3 、4 次，且證人戊○○證述其中2
      次係拿1, 000元給被告，其他係拿500 元等語，被告則無
      法記憶確切之金額，是本院就2 人交易之確實次數及各次
      之交易價格，客觀上已無從再以其他方式查證詳實，故依
      「罪疑惟輕」原則，從最有利於被告之認定，應認被告係
      販賣海洛因予證人戊○○3 次，其中2 次係以1,000 元交
      易，另1 次係以500 元交易之情形。又依論理法則及經驗
      法則判斷，被告向他人所販入之海洛因，除供己施用外，
      另取少量販賣予證人戊○○，應有從中賺取買賣價差牟利
      之意圖甚明（詳前揭(一)之8.之說明）。
    5.關於被告最後1 次販賣海洛因予證人戊○○之時間，若依
      證人戊○○前開偵訊所述「好像是上個月」加以推論，固
      應認係95年7 月份，然證人戊○○就其所述之時間亦無確
      切之把握，其於本院審理中則證稱：最後1 次去的時間忘
      記了等語，是被告最後1 次販賣海洛因予證人戊○○之時
      間是否確為95年7 月份即有可疑，而此時間點又涉及刑法
      修正施行之新舊法比較適用問題，故依「罪疑惟輕」原則
      ，從最有利於被告之認定，應認被告最後1 次販賣海洛因
      予證人戊○○之時間為95年6 月底某日，而此雖與起訴書
      所認定最後販賣之時間有異，但因起訴書與本院所認定販
      賣之次數相符，故此部分事實仍屬同一，附此敘明。
    6.至被告另辯稱：其未主動提供海洛因予證人戊○○，係證
      人戊○○在其住處自行拿其所有之海洛因去施用云云，惟
      查，依證人戊○○前開證述，被告係在2 人認識之初，免
      費提供海洛因予伊施用1 次，則以海洛因物稀價昂之特性
      ，及2 人僅係初識之友人，交情不深之情形，證人戊○○
      豈有可能未經被告同意即擅自拿取被告之海洛因施用，且
      被告嗣後亦未加以追究，並繼續與之往來且交易海洛因，
      是被告此部分所辯顯與常情不符，殊難採信。其確有無償
      轉讓海洛因予證人戊○○施用之事實，應堪認定。又關於
      被告轉讓海洛因予證人戊○○之次數，證人戊○○於前開
      偵訊中雖證述向被告拿過海洛因約3 、4 、5 次，其中只
      有2 、3 次有給過錢等語，於本院審理則確認被告只有1
      次免費讓其施用，經核亦與被告於本院審理中供述此種情
      形僅有1 次等語相符，本院復查無其他證據足認被告尚有
      其他轉讓海洛因予證人戊○○之行為，自應認被告轉讓海
      洛因予證人戊○○之次數僅有1 次。
    7.綜上所述，被告及辯護人前揭所辯均不足採信，被告上開
      事實欄一之(二)及二部分之犯罪事實已臻明確，應堪認定。
  (三)上開事實欄三部分販賣甲基安非他命予甲○○未遂部分
    1.據證人甲○○於偵訊中具結證述：我是向被告問說有無安
      非他命，他說如果我有錢的話，要幫我調，但因為後來我
      沒有錢，所以沒有調成，（提示95年5 月17日下午3 點8
      分及3 點32分通訊監察譯文）這些通話內容我都有說，我
      有去他家找他，但是我沒有錢，我沒有向他拿毒品等語（
      同上偵卷第16至17頁參照），及於本院審理中具結證稱：
      我綽號「阿忠」，行動電話0000000000號，（提示同上譯
      文）這是我與被告的通話內容，是我打給被告，電話中提
      到「二哥」就是被告，硬的是指安非他命，那天我打完電
      話後有去他家，但是我沒有帶錢，被告也沒有給我毒品（
      本院卷第126至130頁參照）。
    2.被告所有之0000000000號行動電話門號（下稱A） 與證人
      甲○○所使用之0000000000號行動電話門號（下稱B） 於
      95年5 月17日先後2 次通聯之內容如下，此有2 人所不否
      認之通訊監察譯文附卷可稽：
      (1)下午3時8分：
        B：二哥你那邊有硬的嗎？
        A：有。
        B：我現在過去你那邊哦。
        A：你是誰？
        B：我阿忠啦!
        A：不是我這邊的。
        B：這樣哦。
        A：好啦，過來啦，你要多少？
      (2)下午3時32分：
        B：你拿1包1千的出來好不好？
        A：好。
      由上開通聯內容可知證人甲○○曾在95年5 月17日下午與
      被告之2 次通話中，與被告談妥以1,000 之價格向被告購
      買安非他命（由扣案物可知，實際交易標的應係甲基安非
      他命，詳後述）1 包，並約定至被告之住處外取貨，而與
      被告達成買賣之合意，但僅憑此2 通對話內容，尚無從得
      知被告嗣後是否確已交貨予證人甲○○而完成買賣行為。
      是證人甲○○前開證述亦與上開通聯內容無違。
    3.扣案含第二級毒品甲基安非他命及第四級毒品先驅原料藥
      麻黃鹼成分之白粉1 包，淨重0.07公克、空包裝重0.5 公
      克），扣案塑膠瓶1 個，內有第二級毒品甲基安非他命成
      分，分別有法務部調查局95年9 月3 日調科壹字第095230
      09170 號鑑定書及憲兵司令部刑事鑑識中心95年9 月18日
      （95）安鑑字第01608 號鑑驗通知書各1 份存卷可憑。足
      認被告係持有第二級毒品甲基安非他命，而非安非他命，
      而甲基安非他命及安非他命之外形相似，一般人就此並無
      辨識能力，通常亦將甲基安非他命以安非他命稱之，是被
      告於前開通話中所欲販賣予證人甲○○者，應係其實際持
      有之甲基安非他命，而非安非他命甚明。此外，復有扣案
      天平1 台（含砝碼1 盒）、電子秤1 台、分裝吸管3 支、
      分裝袋1400個、MOTOROLA廠牌行動電話1 支 (含00000000
      00號行動電話門號SIM 卡1 枚）等物可資佐證被告購入毒
      品除單純供己施用外，尚有分裝販賣之情事（詳前揭(一)之
      3.說明）。
    4.被告雖辯稱：甲○○應該沒有錢買毒品，他說要買毒品只
      是隨便說說，當天我叫他來我家只是要罵他，沒有賣毒品
      給他云云，惟依2 人上開通聯內容，一方確有購買之意思
      ，而另一方確有販賣之意思，完全沒有虛偽意思表示之可
      能性存在，應認被告業已著手販賣甲基安非他命予證人甲○○，被告所辯委無足採，至被告及證人甲○○均否認當
      日有完成交貨行為，本院復查無其他積極證據足以認定此
      部分事實，依「罪疑惟輕」原則，自從最有利於被告之認
      定，即認定當日被告販賣甲基安非他命予證人甲○○之行
      為尚屬未遂階段。
    5.按非法販賣甲基安非他命亦係政府嚴予查緝之違法行為，
      且甲基安非他命亦可任意分裝，而每次買賣之價量，亦隨
      時隨雙方關係之深淺、當時之資力、需求程度及對行情之
      認知等因素，機動的調整，因之販賣之利得，除經被告坦
      承或帳冊價量均臻明確外，委難察得實情，是縱未確切查
      得販賣賺取之實際差價，但除別有事證，足認係按同一價
      格轉讓，確未牟利之情形外，尚難執此認非法販賣之事證
      有所不足，致知過坦承者難辭重典，飾詞否認者反得逞僥
      倖，而失情理之平；且甲基安非他命亦價格昂貴，取得不
      易，凡為販賣之不法勾當者，苟無利可圖，應無甘冒被查
      緝法辦重刑之危險，平白無端義務為該買賣之工作，是其
      販入之價格必較售出之價格低廉，而有從中賺取買賣差價
      牟利之意圖及事實，應屬符合論理法則且不違背社會通常
      經驗之合理判斷。則被告上開販賣甲基安非他命予證人戊○○未遂之所為，亦應有從中賺取買賣價差牟利之意圖甚
      明。
    6.綜上所述，被告及辯護人前揭所辯均不足採信，被告上開
      事實欄三部分之犯罪事實已臻明確，應堪認定。
三、論罪科刑部分
  (一)按刑法於94年2 月2 日修正公布，並於95年7 月1 日施行，
    而行為後法律有變更者，適用行為時之法律。但行為後之法
    律有利於行為人者，適用最有利於行為人之法律，刑法第2
    條第1 項定有明文，而有關新舊法之比較，應就罪刑有關之
    連續犯、累犯加重等暨其他法定加減原因（如身分加減）與
    加減例等一切情形，綜其全部罪刑之結果而為比較（最高法
    院95年第8 次刑事庭會議決議參照）。惟所謂法律變更應係
    指因法律修正而「刑罰」有實質之更異而言（如修正後新舊
    法法定本刑輕重變更或犯罪構成要件寬嚴不同），始有依上
    開規定為準據法而比較適用新法或舊法之問題。如新舊法處
    罰之輕重仍然相同（例如僅形式上修正法律用語或條次移列
    ），並無有利或不利之情形，即無適用上開規定為比較之餘
    地，自應依一般法律適用之原則，適用現行、有效之裁判時
    法論處（最高法院95年度臺上字第6159號判決參照）。經查
    ：
    1.毒品危害防制條例第4 條第1 、2 項、第8 條第1 項雖均
      未修正，惟上開條文併科罰金部分，被告行為時刑法第33
      條第5 款「罰金：1 元以上」之規定，於被告行為後修正
      公布為「罰金：新臺幣1000元以上，以百元計算之」，罰
      金刑之最低額已由新臺幣3 元提高為新臺幣1,000 元，比
      較新舊法結果，以舊法較為有利。
    2.被告行為後，刑法第56條之連續犯規定，業已刪除，此刪
      除雖非犯罪構成要件之變更，但顯已影響行為人刑罰之法
      律效果，自屬法律有變更，而連續犯之規定刪除後，被告
      所犯各次販賣第一級毒品犯行，均屬獨立，應各別論罪後
      併合處罰，自較舊法以連續犯論斷為重，比較新舊法結果
      ，以舊法較為有利。
    3.被告行為後，刑法第64條第2 項、第65條第2 項規定業經
      修正，修正前刑法第64條第2 項規定：「死刑減輕者，為
      無期徒刑，或為15年以下12年以上有期徒刑」，第65條第
      2 項則規定：「無期徒刑減輕者，為7 年以上有期徒刑」
      ，而修正後刑法第64條第2 項規定：「死刑減輕者，為無
      期徒刑」，第65條第2 項則規定：「無期徒刑減輕者，為
      20年以下有期徒刑15年以上有期徒刑」，比較新舊法結果
      ，修正後死刑、無期徒刑減輕規定已分別由「為無期徒刑
      ，或為15年以下12年以上有期徒刑」、「為7 年以上有期
      徒刑」，提高為「為無期徒刑」、「為20年以下有期徒刑
      15年以上有期徒刑」，自以舊法較為有利。
    4.被告行為後，刑法有關數罪併罰之規定業已修正，其中刑
      法第51條第5 款規定由「宣告多數有期徒刑者，於各刑中
      之最長期以上，各刑合併之刑期以下，定其刑期。但不得
      逾20年」，修正為「宣告多數有期徒刑者，於各刑中之最
      長期以上，各刑合併之刑期以下，定其刑期。但不得逾30
      年」，比較新舊法結果，自以舊法較為有利。
    5.綜合比較結果，舊法均較為有利，則依刑法第2 條第1 項
      前段之規定，本件自應適用最有利於行為人之法律即行為
      時法。
    6.至刑法第25條、第26條未遂犯之規定，就刑法第25條第1
      項關於「已著手於犯罪行為之實行而不遂者，為未遂犯」
      之規定並未修正，而同條第2 項於修正施行前規定「未遂
      犯之處罰，以有特別規定者，為限」，修正後規定「未遂
      犯之處罰，以有特別規定者為限，並得按既遂犯之刑減輕
      之」，另刑法第26條修正前規定「未遂犯之處罰，得按既
      遂犯之刑減輕之。但其行為不能發生犯罪之結果，又無危
      險者，減輕或免除其刑」，修正後規定「行為不能發生犯
      罪之結果，又無危險者，不罰」，將原不能未遂犯改採為
      不罰以外，僅將原第26條前段一般未遂犯之處罰效果，移
      列為第25條第2 項後段。本案被告所犯販賣第二級毒品犯
      行不論依修正前之刑法第25條、第26條未遂犯之規定或修
      正後之刑法第25條之規定，均為未遂犯，對被告而言並無
      有利或不利之情形，自不生新舊法比較之問題，而應依一
      般法律適用原則，適用裁判時法。
  (二)按已著手於犯罪行為之實行而不遂者，為未遂犯，刑法第25
    條第1 項定有明文。所謂著手係指犯罪行為人對於犯罪構成
    事實開始實行而言，上訴人既有販賣安非他命之故意，且與
    購買者林○興談妥數量、價格，並約定交易地點，達成契約
    之合致，已經著手於犯罪行為之實行，嗣雖未及取交安非他
    命，即為警查獲，致其第2 次之販賣行為未得逞，仍應論以
    販賣罪之未遂犯，最高法院87年度台上字第2005號著有判決
    可資參照。是核被告事實欄一之(一)部分自95年2 、3 間某日
    起至同年5 月17日下午4 時17分許止，連續販賣第一級毒品
    海洛因予丁○○共10次，所為均係犯毒品危害防制條例第4
    條第1 項販賣第一級毒品既遂罪，又其於95年5 月17日晚上
    6 時28分許，已與丁○○達成買賣第一級毒品海洛因之合意
    ，而未完成交貨行為，所為係犯同條第5 項、第1 項之販賣
    第一級毒品未遂罪；事實欄一之(二)部分自95年2 、3 月間日
    某日起至同年6 月底某日止，連續販第一級毒品海洛因予戊○○共3 次，所為均係犯同條例第4 條第1 項販賣第一級毒
    品既遂罪；事實欄二部分所為，係犯同條例第8 條第1 項轉
    讓第一級毒品罪；事實欄三部分已與甲○○達成買賣第二級
    毒品甲基安非他命之合意，而未完成交貨行為，所為係犯同
    條例第4 條第6 項、第2 項之販賣第二級毒品未遂罪，公訴
    人認被告此部分所為業已既遂，尚有未洽。又被告持有第一
    、二級毒品之低度行為已為販賣第一、二級毒品之高度行為
    所吸收，不另論罪。被告先後多次販賣第一級毒品既遂及未
    遂等犯行，均時間緊接，觸犯基本構成要件相同之罪名，顯
    係基於概括犯意為之，應依廢止前刑法第56條連續犯之規定
    ，從一較重之販賣第一級毒品既遂罪，並加重其刑（其中因
    販賣第一級毒品罪之法定本刑為死刑、無期徒刑，被告此部
    分依法不得再予加重，僅就罰金刑部分加重）。又被告所犯
    上開3 罪間，犯意各別，行為互殊，自應分論併罰，辯護人
    認此部分有吸收犯及連續犯之關係，應屬誤會。另第一級毒
    品海洛因經政府查緝嚴厲，市價頗高，且施用者1 次多不過
    零點餘公克即可解癮，此為公眾週知之事實，則被告無償轉
    讓予戊○○施用之海洛因淨重應未超過5 公克，自毋庸依毒
    品危害防制條例第8 條第6 項、行政院衛生署公告轉讓持有
    毒品加重其刑之數量標準第2 條第1 項第1 款規定加重其刑
    ，附此敘明。又被告已著手於販賣第二級毒品甲基安非他命
    犯行之實施，而未至交付毒品予買主之結果，為未遂犯，應
    依刑法第25條第2 項規定減輕其刑。再被告藉販賣第一級毒
    品海洛因圖利，所為罪質及惡性雖然非輕，且犯罪後否認犯
    罪，未見有何悔改之心，惟念本罪法定刑甚重，被告到案後
    否認犯行畢竟屬人性之自然，又其販賣金額非鉅，查扣數量
    甚輕，並非販賣毒品之上游，危害社會程度較低，如予宣告
    最低本刑無期徒刑，猶嫌過重，情堪憫恕，爰就其販賣第一
    級毒品犯行部分，依刑法第59條之規定減輕其刑（刑法第59
    條規定為法官就刑之酌減審認標準見解明文化，非屬法律之
    變更，自無新舊法比較問題，最高法院95年5 月23日95年第
    8 次刑事庭會議決議內容參照）。則被告所犯販賣第一級毒
    品罪，同時有上開刑之加重、減輕事由，應依法先加後減之
    。公訴人雖未就被告事實欄一之(一)部分於95年5 月17日晚上
    6 時28分許之販賣第一級毒品未遂犯行提起公訴，惟此部分
    與起訴並經本院認定有罪之販賣第一級毒品罪間，有連續犯
    之裁判上1 罪關係，已如前述，為起訴效力所及，本院自應
    併予審理。爰審酌被告為圖一己私利，竟先後販賣海洛因共
    計14次（13次既遂、1 次未遂）及販賣甲基安非他命未遂1
    次，另無償轉讓海洛因1 次予他人施用，殘害國民身心健康
    ，足使社會施用毒品人口增加，而相對提高社會負成本，減
    損勞動生產力，犯後復否認犯行，未見悔改之意，本不宜寬
    恕，惟念其並無前科紀錄，有臺灣高等法院被告前案紀錄表
    1 份在卷可按，素行良好，且販賣及轉讓毒品之對象僅有3
    人，販賣金額、查扣數量均非鉅大等一切情狀，分別量處如
    主文所示之刑，並定其應執行刑。
  (三)扣案第一級毒品海洛因6 包（合計淨重1. 1公克、空包裝總
    重1.26公克）、含第二級毒品甲基安非他命及第四級毒品先
    驅原料藥麻黃鹼成分之白粉1 包（淨重0.07公克、空包裝重
    0.5 公克）、殘留第二級毒品甲基安非他命成分之塑膠瓶1
    個，除毒品本身係違禁物外，其包裝袋、塑膠瓶上因殘留有
    些微毒品，客觀上無法析離，均應視同毒品，均應依毒品危
    害防制條例第18條第1 項前段，不問屬於犯人與否，均予宣
    告沒收銷燬之。另扣案天平1 台（含砝碼1 盒）、電子秤1
    台、分裝吸管3支 、分裝袋1400個、MOTOROLA廠牌行動電話
    1 支 (含0000000000號行動電話門號SIM 卡1 枚，該卡於租
    期屆滿後依電信實務，無須返還電信公司，亦應認係被告所
    有之物），均係被告所有供販毒所用之物，業經本院認定如
    前，均應依毒品危害防制條例第19條第1 項規定宣告沒收；
    又被告販賣第一級毒品予丁○○部分之所得共計10,000元（
    每次1,000 元、既遂部分共10次）、戊○○部分之所得共計
    2,500 元（1,000 元2 次、500 元1 次），其因販毒所得之
    財物總計12,500元，亦應依前開規定宣告沒收之，如全部或
    一部不能沒收時，則以被告之財產抵償之。至扣案注射針筒
    5 支、橡膠束管2 條、吸食器1 組（衡情均係供施用毒品之
    用）、BENQ廠牌行動電話1 支（含0000000000號行動電話1
    支）、子彈2 顆，均查無證據足認與本案有關，且非違禁物
    ，故不予宣告沒收，併此敘明。
  (四)公訴意旨另以：1.被告就事實欄二部分無償轉讓海洛因予戊○○之次數為2 次；2.被告意圖營利而基於販賣安非他命之
    犯意，於不詳時間、地點向姓名、年籍不詳綽號「阿玲」之
    成年女子取得數量不詳之安非他命；3.被告於95年5 月20日
    下午5 時許，在上開文化街之住處，以不詳之價格欲販賣安
    非他命（毛量1 兩至數兩）予戊○○1 次，惟因價格並未確
    定而未遂等語，因認被告上開所為分別涉犯轉讓第一級毒品
    、販賣第二級毒品既遂及未遂等罪嫌。惟按犯罪事實應依證
    據認定之，無證據不得認定犯罪事實；又不能證明被告犯罪
    者，應諭知無罪之判決，刑事訴訟法第154 條第2 項、第30
    1 條第1 項分別定有明文。所謂證據，係指足以認定被告確
    有犯罪行為之積極證據而言，該項證據自須適合於被告犯罪
    事實之認定，始得採為斷罪資料。苟積極證據不足為不利於
    被告事實之認定時，即應為有利於被告之認定，更不必有何
    有利之證據（最高法院29年上字第3105號、30年上字第816
    號判例意旨參照）。經查：
    1.被告轉讓海洛因予證人戊○○之次數，依前揭二之(二)之6.
      之說明，應僅有1 次，且本院亦查無其他證據足認被告尚
      有其他轉讓海洛因予證人戊○○之行為，則公訴人認被告
      此部分轉讓之次數為2 次，犯罪嫌疑尚有不足。
    2.公訴人認被告意圖營利而基於販賣安非他命之犯意，於不
      詳時間、地點向姓名、年籍不詳綽號「阿玲」之成年女子
      取得數量不詳之安非他命乙節，所憑證據僅有被告於偵訊
      時自白其係從1 個叫「阿玲」的女子處取得安非他命等語
      ，此外，別無其他補強證據，而被告於本院審理中已否認
      上情，且本院亦查無證據足資證明被告係意圖營利而販入
      安非他命，此部分罪嫌亦有不足。
    3.公訴人認被告涉犯上開販賣安非他命予戊○○未遂之罪嫌
      ，係以證人戊○○之偵訊證述及卷附通訊監察譯文為其論
      據，惟查：
      (1)據證人戊○○於偵訊中係證稱：我的朋友有叫我向被告
        問過有無毒品，被告說他沒有東西，（提示95年5 月20
        日下午5 時1 分、5 時2 分通訊監察譯文）這兩通通話
        內容是我所講，被告也沒有講一兩賣多少，「粗的」應
        該是指安非他命，我是幫人家問的等語（同上偵卷第41
        至43頁參照）。
      (2)被告所有之0000000000號行動電話門號（下稱A） 與證
        人戊○○所使用之0000000000號行動電話門號（下稱B
        ）於95年5 月20日先後2 次通聯之內容如下，此有2 人
        所不否認之通訊監察譯文附卷可稽：
        下午5時1分：
          B：二哥我吉仔你幫我問粗仔1 領（1 兩）多少錢？
          A：現在要問1 領比較不好問。
          B：是哦，我現在朋友在問啦，可能要好幾領。
          A：我幫你問啦。
          B：你是在問價錢到那裡。
          A：好呀。
          B：不然你問一問打給我
          A：好。
        下午5時2分：
          A：現在1 領突然要問我也不知道要去那裡問。
          B：他可能要的量也大啦，他可能要了解現在1 領大
             概要幾萬，他可能不只要1 領啦。
          A：我問問看。
          B：好。
      (3)依證人戊○○前開證述及及其與被告上開通聯內容可知
        ，其等在電話中就買賣毒品契約之必要之點，即毒品之
        數量及價格，均未達成合意，參照前揭最高法院判決要
        旨，應認被告於此尚未著手於犯罪行為之實行，而未達
        於未遂之階段，且毒品危害防制條例亦未處罰販賣之預
        備行為，被告此部分行為自不成立犯罪。
    4.綜上所述，公訴人所指被告上開轉讓第一級毒品、販賣第
      二級毒品既遂及未遂等犯行均屬不能證明，揆諸上開法條
      規定，本應為被告此部分無罪之諭知，惟公訴人認此部分
      與起訴並經本院認定有罪之轉讓第一級毒品及販賣第二級
      毒品未遂罪等部分，分別有連續犯之裁判上1 關係，爰不
      另為無罪之諭知。
據上論斷，應依刑事訴訟法第299 條第1 項前段，毒品危害防制
條例第4 條第1 項、第6 項、第2 項、第8 條第1 項、第18條第
1 項前段、第19條第1 項，刑法第11條、第2 條第1 項前段、第
25條、第59條，廢止前刑法第56條、修正前刑法第51條第5 款，
判決如主文。
本案經檢察官乙○○到庭執行職務
中　　華　　民　　國　　96　　年　　1 　　月　　12　　日
                  刑事第一庭    審判長法  官  紀文勝
                                      法  官  楊昱辰
                                      法  官  王雅苑
以上正本證明與原本無異。
如不服本判決，應於判決收受後10日內，向本院提出上訴狀（須
附繕本）。
                                      書記官  譚系媛
中　　華　　民　　國　　96　　年　　1 　　月　　16　　日
附錄本案論罪科刑法條：
毒品危害防制條例第4條
製造、運輸、販賣第一級毒品者，處死刑或無期徒刑；處無期徒
刑者，得併科新臺幣1 千萬元以下罰金。
製造、運輸、販賣第二級毒品者，處無期徒刑或7 年以上有期徒
刑，得併科新臺幣7 百萬元以下罰金。
製造、運輸、販賣第三級毒品者，處5 年以上有期徒刑，得併科
新臺幣5 百萬元以下罰金。
製造、運輸、販賣第四級毒品者，處3 年以上10年以下有期徒刑
，得併科新臺幣3 百萬元以下罰金。
製造、運輸、販賣專供製造或施用毒品之器具者，處1 年以上7
年以下有期徒刑，得併科新臺幣1 百萬元以下罰金。
前五項之未遂犯罰之。
毒品危害防制條例第8條第1項
轉讓第一級毒品者，處1 年以上7 年以下有期徒刑，得併科新臺
幣1 百萬元以下罰金。
